臺灣彰化地方法院刑事判決
110年度易字第359號
公  訴  人  臺灣彰化地方檢察署檢察官  
被      告  吳家誠



上列被告因加重竊盜案件，經檢察官提起公訴（110年度偵緝字
第115、116號、110年度偵字第3293、3546號），被告於準備程
序進行中就被訴事實為有罪之陳述，本院逕改以簡式審判程序，
判決如下：
    主  文
甲○○犯如附表所示之罪，各處如附表所示之刑及沒收。附表編號
1、2、3、4、8所示罪刑，應執行有期徒刑壹年陸月。附表編號5
、6、7所示罪刑，應執行有期徒刑柒月，如易科罰金，以新臺幣
壹仟元折算壹日。
    犯罪事實
一、甲○○意圖為自己不法之所有，基於毀越門扇牆垣或其他安全
    設備或攜帶兇器之加重竊盜犯意，分別為下列行為：
  ㈠於民國109年8月29日凌晨0時30分許，徒步至辛○○位於彰化縣
    ○○鎮○○巷0號居處，見該處無人居住，以徒手拉開屋後鐵窗
    攀爬踰越該鐵窗進入屋內，竊取該處1樓之面額5角舊紙鈔7
    、8張，得手後，以每張紙鈔新臺幣(下同)1至2元之價格，
    變賣予不知情之集郵社，所得款項花用殆盡。
  ㈡於109年9月8日凌晨0時30分許，再至辛○○上址處所，以徒手
    拉開屋後鐵窗攀爬踰越該鐵窗進入屋內，竊取屋內高粱酒4
    箱、2公升白瓷裝高粱酒1甕、玉手鐲3至4個、藍色飼料袋1
    個，得手後，以上開藍色飼料袋裝運其餘竊得物品至其彰化
    縣○○鎮○○巷0000號住處藏放，再於同年月11日6時許，持往
    彰化縣彰化市中央陸橋下跳蚤市場，變賣予不詳之流動攤商
    ，得款13,000元後花用殆盡，該藍色飼料袋則認對己無益而
    隨意丟棄。
  ㈢於109年9月17日凌晨0時30分許，徒步至甲○○位於彰化縣○○鎮
    ○○巷00號居處，見該處無人居住，翻越踰越屋後圍牆之牆垣
    ，徒手開啟後門門鎖後進入屋內，竊取白色腳踏自行車1部
    、茶葉10盒及金門高粱酒、東引陳年高粱酒、威士忌酒等各
    式酒類，共計3箱，得手後，將竊得該部腳踏自行車藏放在
    其上址住處，其餘竊得物品則攜往前開跳蚤市場，變賣予不
    詳之流動攤商，得款39,000元後花用殆盡。嗣甲○○發現遭竊
    並報警究辦，經員警調閱監視器影像而循線查獲，並由甲○○
    主動交付所竊得白色腳踏自行車1部(已發還甲○○)。
  ㈣於109年11月2日18時許發現遭竊前之某日晚間，至庚○○位於
    彰化縣○○鄉○○路00號居處，見該處無人居住，以徒手破壞毀
    損後門處石棉瓦之安全設備，伸手進去打開後方鐵門，侵入
    屋內，竊取類玉石擺飾2件，得手後，持向真實姓名、年籍
    不詳之男子（無證據證明係未成年人）換得數量不詳之第二
    級毒品甲基安非他命後施用殆盡。
  ㈤於109年12月中旬某日6時許，駕駛車牌號碼000-000號普通重
    型機車，至丁○○位於彰化縣○○鄉00號居處，見該處無人居住
    ，手持客觀上足供兇器使用之磨尖鋸板1支，破壞附加於門
    上掛鎖扣之安全設備後踰越該門侵入該處，竊取充電型灑農
    藥器、輕便型打氣筒各1個，得手後，擺放在隔壁房間床下
    。嗣於同日8時50分許，甲○○聽聞機車聲響，發現丁○○駕駛
    機車前來上址處所，唯恐事跡敗露遭人發現，不及取走上開
    竊得物品，即匆忙自該處側門離去。
  ㈥於110年3月2日22時許，駕駛上開普通重型機車，至乙○○位於
    彰化縣○○鎮○○巷00號居處，見該處無人居住且大門未上鎖，
    以身體撞開該屋大門後，踰越該大門侵入房內，竊取金色及
    銀色戒指各1枚、數量不詳之舊版紙鈔及硬幣，得手後，在
    彰化縣和美鎮道周路某電動遊藝場，持竊得之舊版紙鈔及硬
    幣，向鐘為豪換得重量不詳之第二級毒品甲基安非他命1包
    後施用殆盡。
  ㈦於110年3月4日凌晨2時許，駕駛上開普通重型機車，至戊○○
    所經營位於彰化縣○○鎮○○路0段000號百力化工原料行旁工地
    ，見該原料行打烊無人看管之際，自上開工地頂樓跳躍踰越
    該牆垣至該原料行4樓陽台，徒手打開窗戶踰越該窗戶後侵
    入屋內，竊取麥卡倫牌威士忌酒、百富牌威士忌酒及金門陳
    年高粱酒各1瓶、鹿谷鄉茶葉2盒、現金8,490元，得手後，
    即自原料行開啟電動大門離開。
  ㈧於109年12月中旬某日，見己○○、壬○○所有位於彰化縣○○鄉○○
    村○○路00號處所老舊，無人居住，以徒手破壞毀損該處門鎖
    之安全設備後，踰越該大門侵入屋內，竊取集郵冊2本、紅
    色板凳5張、棉被1套、收藏硬幣2批、全罩式安全帽1頂，得
    手後，將上開竊得之集郵冊2本、紅色板凳5張、收藏硬幣2
    批等物，持向鐘為豪換得重量各約0.4公克之第二級毒品甲
    基安非他命2包後施用殆盡。
　嗣於110年3月4日14時10分許，甲○○因涉犯竊盜及毒品等案件
  另案遭通緝，在彰化縣○○市○○路00號華山機車行為員警緝獲，
  並當場扣得第二級毒品甲基安非他命1包（驗餘淨重0.7656公
  克，業經檢察官另案聲請沒收）、削尖鏟管1支、玻璃吸食器1
  組、尖嘴鉗1支、十字螺絲起子1支、剉刀3支、磨尖鋸鈑1支、
  瑞士刀1組、銀色手錶1支、褐色女用錶1支、金屬代幣1枚、SO
  NY行動電話1支、贓款共11,300元、銀色戒指1個、金色戒指1
  個、展寬珠寶公司收據1張等物，甲○○並於有偵查犯罪職務之
  公務員發覺其本件犯罪事實㈤、㈥、㈦所示犯罪事實前，向警方
  主動坦承犯行而自首並接受裁判。
二、案經丁○○訴由彰化縣警察局移送及己○○、壬○○訴由彰化縣警
    察局和美分局報告暨彰化縣警察鹿港分局及彰化縣警察局和
    美分局報告臺灣彰化地方檢察署檢察官偵查起訴。
    理    由
一、被告所犯之本案犯罪，係死刑、無期徒刑、最輕本刑為3 年
    以上有期徒刑以外之罪，其於準備程序就上開被訴事實為有
    罪之陳述，經本院告知簡式審判程序之旨，並聽取其與公訴
    人之意見後，認無不得或不宜改依簡式審判程序進行之情事
    ，爰依刑事訴訟法第273 條之1 第1 項規定，逕行簡式審判
    程序，先予敘明。
二、證據名稱：
  ㈠證人即被害人辛○○於警詢之證述。
  ㈡證人即被害人甲○○於警詢之證述。
  ㈢證人即被害人庚○○於警詢之證述。
  ㈣證人即告訴人丁○○於警詢之證述。
  ㈤證人即被害人乙○○於警詢之證述。
  ㈥證人即被害人戊○○於警詢之證述。
  ㈦證人即告訴人己○○於警詢之證訴。
  ㈧證人即告訴人壬○○於警詢之證訴。
　㈨109年10月13日員警職務報告。
  ㈩內政部警政署刑事警察局109年10月23日刑生字第1098005027
    號鑑定書、彰化縣警察局鹿港分局案件編號C00000000刑案
    現場勘察報告、勘察採證同意書、現場及查獲照片。
  彰化縣警察局鹿港分局扣押筆錄、扣押物品目錄表、扣押物
    品收據、彰化縣警察局鹿港派出所分局證物認領保管單。
  內政部警政署刑事警察局109年10月22日刑生字第1098004441
    號鑑定書、彰化縣警察局鹿港分局案件編號C00000000刑案
    現場勘察報告、勘察採證同意書、現場及查獲照片、109年9
    月17日凌晨1時許監視器影像擷取照片、109年9月20日凌晨4
    時50分許至55分許監視器影像擷取照片。
  彰化縣警察局和美分局偵查隊受理刑事案件報案三聯單、內
    政部警政署刑事警察局109年12月2日刑生字第1098019184號
    鑑定書、彰化縣警察局和美分局案件編號E00000000刑案現
    場勘察報告、勘察採證同意書、刑事案件證物採驗紀錄表。
  彰化縣警察局和美分局案件編號E00000000刑案現場勘察報告
    、勘察採證同意書。
  彰化縣警察局搜索扣押筆錄、扣押物品目錄表、扣押物品收
    據、查獲及現場照片、貴重扣押物品鑑定證明書。
  彰化縣警察局和美分局案件編號E00000000刑案現場勘察報告
    、勘察採證同意書、刑事案件證物採驗紀錄表、內政部警政
    署刑事警察局110年1月21日刑生字第1098041889號鑑定書。
  彰化縣警察局和美分局案件編號E00000000刑案現場勘察報告
    、勘察採證同意書、刑事案件證物採驗紀錄表、內政部警政
    署刑事警察局110年2月9日刑生字第1100011313號鑑定書、1
    10年3月12日刑生字第1100014996號鑑定書。
　扣案證物袋4包、尖嘴鉗1支、十字螺絲起子1支、剉刀3支、
    磨尖鋸鈑1支、瑞士刀1組、銀色手錶1支、褐色女用錶1支、
    金屬代幣1個、SONY行動電話1支、贓款(新臺幣) 11300元、
    銀色戒指1個、金色戒指1個、展寬珠寶公司收據1張等物。
　被告甲○○之自白。　
三、論罪科刑：
  ㈠按刑法第321條第1項第1款所定之「住宅」，是指人類日常住
    居生活作息之場所，該條項第2款所謂「門扇」專指門戶，
    應屬狹義，即指分隔住宅或建築物內外之間之出入口大門而
    言（108年5月29日修正第321條，將該條第1項第2款「門扇
    」修正為「門窗」，但應係指門扇加上窗戶，將原本屬於安
    全設備之窗戶納入構成要件內，因此無礙於原本門扇之稱呼
    ）；而所謂「毀」係指毀損，稱「越」即指踰越或超越，祇
    要毀損、踰越或超越門扇、牆垣或安全設備之行為，使該門
    扇、牆垣或安全設備喪失防閑作用，即該當於前揭規定之要
    件。次按毀越門扇而入室行竊，其越入行為即屬侵入住宅，
    已結合於所犯加重竊盜之罪質中，無更行構成侵入住宅罪之
    理；而毀壞門扇及安全設備之行為，乃係竊盜之加重要件行
    為，自無成立毀損罪之餘地；又按門鎖為安全設備之一種，
    被告毀壞門鎖行竊，自應論以刑法第321條第1項第2款之毀
    壞安全設備竊盜罪。惟此處所謂門鎖，係指附加於門上之鎖
    而言，至毀壞構成門之一部之鎖 (如司畢靈鎖) ，則應認為
    毀壞門扇；再按所謂兇器，凡客觀上足以危害生命、身體之
    器具皆屬之，被告如犯罪事實㈤所示持磨尖鋸板破壞門鎖鐵
    條行竊，該磨尖鋸板質地堅硬、前端尖銳，客觀上可供兇器
    使用以危害他人之生命、身體，可認為兇器，又被告持磨尖
    鋸板所破壞者係附加於門上之掛鎖扣（見110年度偵字第329
    3號卷第77頁現場勘察照片），則其所破壞者應認係附加於
    門上之安全設備。
  ㈡是核被告就犯罪事實㈠㈡㈥㈦所為均係犯刑法第321條第1項第2
    款之踰越門窗竊盜罪；犯罪事實㈢係犯同條款踰越牆垣竊盜
    罪；犯罪事實㈣係犯同條款毀壞安全設備竊盜罪；犯罪事實
    ㈤係犯刑法第321條第1項第3款、第2款之攜帶兇器毀壞安全
    設備竊盜罪；犯罪事實㈧係犯同條款毀越門窗竊盜罪。被告
    上開各次竊盜犯行，犯意各別，行為互殊，應予分論併罰。
  ㈢查被告前因施用毒品案件，經本院以105年度易字第1091號判
    決判處有期徒刑5月確定；又因竊盜案件，經本院以106年度
    易字第585號判決判處有期徒刑10月確定，上開2案件經合併
    定應執行刑有期徒刑1年1月確定，於107年4月1日縮短刑期
    執行完畢等情，有臺灣高等法院被告前案紀錄表在卷可稽，
    被告於有期徒刑執行完畢後5年內故意再犯本件各次有期徒
    刑以上刑之罪，均為累犯，本院依大法官第775號解釋意旨
    ，考量被告於刑罰執行完畢後，5年內即再犯本案，顯見對
    於刑罰之反應力薄弱，有加重其刑之必要，且依本案各次之
    犯罪情節，加重被告所犯之罪最低法定本刑，並無造成刑罰
    過重，罪刑不相當之情況，爰於被告各次犯行，均依刑法第
    47條第1 項規定，加重其刑。
　㈣又被告係因另案之竊盜及毒品犯行遭通緝，於110年3月4日遭
    緝獲，其於有偵查犯罪職務之公務員發覺其本件犯罪事實㈤
    、㈥、㈦所示犯罪事實前，向警方主動坦承犯罪事實㈤、㈥、㈦
    所示犯行，有被告之警詢筆錄及被害人丁○○、乙○○、戊○○之
    警詢筆錄在卷可稽，核與自首之規定相符，爰各依刑法第62
    條前段減輕其刑，並依法先加後減之。
  ㈤爰審酌被告自述高職畢業，沒有其他專門技術或證照，離婚
    ，有3名未成年子女，分別是國中三年級，及一對國中一年
    級之雙胞胎，被告及其子女目前與被告之父親同住，被告之
    父親現在沒有工作，家庭經濟主要是靠低收入戶補助、子女
    每月補助約6,000元，以及家扶中心每個小孩每月1,700元之
    扶助等款項維持生活及支付子女教育費用，被告平時也會去
    做臨時工補貼家用，臨時工每天約1,000元，每月工作天數
    不固定，其是因為有經濟上的壓力才會去偷東西，除了生活
    開銷之外，尚要清償勞工紓困貸款、汽車貸款債務等生活狀
    況，及其犯後坦承犯行之態度，並參酌其犯罪之手段、竊得
    財物之價值等一切情狀，分別量處如附表之罪名及處罰欄所
    示之刑及易科罰金之折算標準，並就不得易科罰金及得易科
    罰金之刑分別定其應執行之刑及易科罰金之折算標準。
四、沒收：
  ㈠扣案之磨尖鋸板1支係被告所有，用於本案犯罪事實㈤所使用
    之工具，爰依刑法第38條第1項前段之規定宣告沒收。
　㈡犯罪所得：
　⒈被告因犯罪事實㈠犯行竊得面額5角舊紙鈔7、8張，被告已以
    每張1至2元之價格變賣，該紙鈔之確定數量及所變賣之價格
    均不明確，以最有利被告之方式計算推估，則被告僅變賣得
    款7元，價值甚微，爰不予宣告沒收。
　⒉被告因犯罪事實㈡犯行竊得高粱酒4箱、2公升白瓷裝高粱酒1
    甕、玉手鐲3至4個、藍色飼料袋1個，經被告將上開高粱酒4
    箱、2公升白瓷裝高粱酒1甕、玉手鐲3至4個等物變賣得款13
    ,000元，該13,000元為其犯罪行為所得所變得之物，依刑法
    第38條之1第4項之規定，同屬犯罪所得之範圍，並未扣案，
    亦未返還被害人，爰依刑法第38條之1第1項第3項之規定宣
    告沒收，於全部或一部不能沒收或不宜執行沒收時，追徵其
    價額。至被告所竊得之藍色飼料袋1個，固亦屬被告之犯罪
    所得，惟該飼料袋已遭被告丟棄，去向不明，且價值低微，
    爰不予宣告沒收及追徵。
　⒊被告因犯罪事實㈢犯行竊得白色腳踏自行車1部、茶葉10盒及
    金門高粱酒、東引陳年高粱酒、威士忌酒等各式酒類，共計
    3箱，經被告將上開茶葉10盒及金門高粱酒、東引陳年高粱
    酒、威士忌酒等各式酒類共計3箱等物變賣得款39,000元，
    該39,000元為其犯罪行為所得所變得之物，依刑法第38條之
    1第4項之規定，同屬犯罪所得之範圍，並未扣案，亦未返還
    被害人，爰依刑法第38條之1第1項第3項之規定宣告沒收，
    於全部或一部不能沒收或不宜執行沒收時，追徵其價額。至
    白色腳踏自行車1部，業經合法發還被害人尤明鍚，有彰化
    縣警察局鹿港派出所分局證物認領保管單1件在卷可稽（見1
    09年度偵字第12959號卷第45頁），爰不予宣告沒收。
　⒋被告因犯罪事實㈣犯行竊得類玉石擺飾2件，為其犯罪所得，
    未扣案，亦未返還被害人，爰依刑法第38條之1第1項、第3
    項規定宣告沒收，於全部或一部不能沒收或不宜執行沒收時
    ，追徵其價額。
　⒌被告因犯罪事實㈤犯行竊得充電型灑農藥器1台、輕便型打氣
    筒1個，為其犯罪所得，惟被告未及取走即離開現場，爰不
    宣告沒收。
　⒍被告因犯罪事實㈥犯行竊得金色及銀色戒指各１枚、數量不詳
    之舊紙鈔及硬幣，為其犯罪所得，其中金色、銀色戒指各1
    枚，為警於被告身上查扣，尚未返還被害人，爰依刑法第38
    條之1第1項宣告沒收；另舊紙鈔及硬幣雖然無法確定數量，
    然被告持之向鐘為豪購買第二級毒品甲基安非他命施用，足
    認該舊版紙鈔及硬幣具有相當之財產價值，並未扣案，亦未
    返還被害人，爰依刑法第38條之1第1項、第3項之規定宣告
    沒收，於全部或一部不能沒收或不宜執行沒收時，追徵其價
    額。
　⒎被告因犯罪事實㈦犯行竊得麥卡倫牌威士忌酒、百富牌威士
    忌酒、金門陳年高粱酒各1瓶、鹿谷鄉茶葉2盒、現金8,490
    元，為其犯罪所得。又據被告於警詢時供稱本案110年3月4
    日扣案之新臺幣壹仟元紙鈔10張、伍佰元紙鈔2張、壹佰元
    紙鈔3張（合計11,300元），是其在彰化縣○○鎮○○路0段000
    號竊得等語（即被案犯罪事實㈦），惟該址之主人即被害人
    戊○○於警詢時陳稱其遭竊之現金僅8,490元，且被告於警詢
    時亦供稱其有拿前於110年2月底或3月初在彰化縣○○鎮○○巷0
    號廢棄平房所竊得之一些K金錶帶於110年3月4日前往展寬珠
    寶國際有限公司變賣得款5,930元等語，此有被告之警詢筆
    錄、被害人戊○○之警詢筆錄（見110年度偵字第3293號偵卷
    第15頁至第17頁、第31頁至第33頁警詢筆錄）及扣案之展寬
    珠寶公司收據1紙可為佐證，從而本案於被告身上扣得之現
    金，應有一部分是變賣K金錶帶所獲得之款項，不全然是因
    犯罪事實㈦竊盜犯行之犯罪所得，惟上開2筆金錢已經混同
    ，無從詳細區分，爰就其中8,490元依刑法第38條之1第1項
    之規定宣告沒收。另被告所竊得之麥卡倫牌威士忌酒、百富
    牌威士忌酒、金門陳年高粱酒各1瓶、鹿谷鄉茶葉2盒，未扣
    案，亦未返還被害人，爰依刑法第38條之1第1項、第3項之
    規定宣告沒收，於全部或一部不能沒收或不宜執行沒收時，
    追徵其價額。
　⒏被告因犯罪事實㈧犯行竊得集郵冊2本、紅色板凳5張、棉被1
    套、收藏硬幣2批、全罩式安全帽1頂，為其犯罪所得，未扣
    案，亦未返還被害人，爰依刑法第38條之1第1項、第3項之
    規定宣告沒收，於全部或一部不能沒收或不宜執行沒收時，
    追徵其價額。
  ㈢其餘扣案物，均與本案無關，均不予宣告沒收，附此敘明。
據上論斷，應依刑事訴訟法第273 條之1 第1 項、第299 條第1
項前段、第310 條之2 、第454 條第1 項，判決如主文。
本案經檢察官王銘仁提起公訴，檢察官林士富到庭執行職務。
中　　華　　民　　國　　110 　年　　11　　月　　17　　日
                  刑事第五庭    法  官  李淑惠
以上正本證明與原本無異。
如不服本判決應於收受判決後20日內向本院提出上訴書狀，並應
敘述具體理由。其未敘述上訴理由者，應於上訴期間屆滿後20日
內向本院補提理由書（均須按他造當事人之人數附繕本）「切勿
逕送上級法院」。
告訴人或被害人如對本判決不服者，應具備理由請求檢察官上訴
，其上訴期間之計算係以檢察官收受判決正本之日期為準。
中　　華　　民　　國　　110 　年　　11　　月　　17　　日
                                書記官  黃國源
附表：
編號 犯罪事實 犯罪所得        罪名及處罰  1 犯罪事實㈠所示 面額5角舊紙鈔7、8張，被告以每張1至2元之價格變賣，以最有利被告估算，得款7元（不予沒收） 甲○○犯踰越門窗竊盜罪，累犯，處有期徒刑柒月。   2 犯罪事實㈡所示 高粱酒4箱、2公升白瓷裝高粱酒1甕、玉手鐲3至4個變賣得款13,000元。 另藍色飼料袋1個（不予沒收） 甲○○犯踰越門窗竊盜罪，累犯，處有期徒刑柒月。未扣案之犯罪所得新臺幣壹萬參仟元沒收，於全部或一部不能沒收或不宜執行沒收時，追徵其價額。  3 犯罪事實㈢所示 茶葉10盒、金門高粱酒、東引陳年高粱酒、威士忌酒等各式酒類，共計3箱變賣得款39,000元。 另白色腳踏自行車1部（已返還被害人，不予沒收） 甲○○犯踰越牆垣竊盜罪，累犯，處有期徒刑柒月。未扣案之犯罪所得新臺幣參萬玖仟元沒收，於全部或一部不能沒收或不宜執行沒收時，追徵其價額。  4 犯罪事實㈣所示 類玉石擺飾2件 甲○○犯毀壞安全設備竊盜罪，累犯，處有期徒刑柒月。未扣案之犯罪所得類玉石擺飾貳件沒收，於全部或一部不能沒收或不宜執行沒收時，追徵其價額。  5 犯罪事實㈤所示 充電型灑農藥器1台、輕便型打氣筒1個 （被告未及取走，不予沒收） 甲○○犯攜帶兇器毀壞安全設備竊盜罪，累犯，處有期徒刑肆月，如易科罰金，以新臺幣壹仟元折算壹日。扣案之磨尖鋸板壹支沒收。   6 犯罪事實㈥所示 金色及銀色戒指各1枚、數量不詳之舊版紙鈔及硬幣 甲○○犯踰越門窗竊盜罪，累犯，處有期徒刑肆月，如易科罰金，以新臺幣壹仟元折算壹日。扣案之犯罪所得金色戒指壹枚、銀色戒指壹枚均沒收。未扣案之犯罪所得舊版紙鈔及硬幣沒收，於全部或一部不能沒收或不宜執行沒收時，追徵其價額。  7 犯罪事實㈦所示 麥卡倫牌威士忌酒、百富牌威士忌酒、金門陳年高粱酒各1瓶、鹿谷鄉茶葉2盒、現金8,490元 甲○○犯踰越門窗竊盜罪，累犯，處有期徒刑肆月，如易科罰金，以新臺幣壹仟元折算壹日。扣案之犯罪所得現金新臺幣捌仟肆佰玖拾元沒收。未扣案之犯罪所得麥卡倫牌威士忌酒壹瓶、百富牌威士忌酒壹瓶、金門陳年高粱酒壹瓶、鹿谷鄉茶葉貳盒均沒收，於全部或一部不能沒收或不宜執行沒收時，追徵其價額。  8 犯罪事實㈧所示 集郵冊2本、紅色板凳5張、棉被2套、收藏硬幣2批、全罩式安全帽1頂  甲○○犯毀越門窗竊盜罪，累犯，處有期徒刑柒月。未扣案之犯罪所得集郵冊貳本、紅色板凳五張、棉被壹套、收藏硬幣貳批、全罩式安全帽壹頂沒收，於全部或一部不能沒收或不宜執行沒收時，追徵其價額。 
附錄本案論罪科刑法條
中華民國刑法第321條
犯前條第1 項、第2 項之罪而有下列情形之一者，處6 月以上5
年以下有期徒刑，得併科50萬元以下罰金：
一、侵入住宅或有人居住之建築物、船艦或隱匿其內而犯之。
二、毀越門窗、牆垣或其他安全設備而犯之。
三、攜帶兇器而犯之。
四、結夥三人以上而犯之。
五、乘火災、水災或其他災害之際而犯之。
六、在車站、港埠、航空站或其他供水、陸、空公眾運輸之舟、
    車、航空機內而犯之。
前項之未遂犯罰之。